臺灣雲林地方法院刑事裁定
111年度聲字第475號
聲  請  人  
即  被  告  何文勝




選任辯護人  郭羿廷律師
上列聲請人即被告因犯偽造文書等案件（本院111年度訴字第298
號），聲請具保停止羈押，本院裁定如下：
    主  文
何文勝於取具保證金新臺幣肆拾萬元後，准予停止羈押，並限制
住居於雲林縣○○鄉○○00○0號，又不得與本案證人有直接、間接之
接觸或往來。
    理  由
一、聲請意旨略以：被告何文勝對於檢察官起訴之犯罪事實一㈣
    、㈤、㈦均坦承不諱，亦有意願與告訴人及被害人調解，但需
    要出監後處理相關財產籌措賠償金，請求准予讓被告以新臺
    幣（下同）25萬元至30萬元具保停止羈押等語。
二、按被告及得為其輔佐之人或辯護人，得隨時具保向法院聲請
    停止羈押，刑事訴訟法第110條第1項定有明文。羈押被告之
    目的，在於確保訴訟程式之進行、確保證據之存在、真實及
    確保刑罰之執行，而被告有無羈押之必要，及羈押後其原因
    是否仍然存在，有無繼續羈押之必要，應否延長羈押，均屬
    事實認定之問題，法院有依法認定裁量之職權，自得就具體
    個案情節予以斟酌決定，如就客觀情事觀察，法院許可羈押
    之裁定在目的與手段間之衡量並無明顯違反比例原則情形，
    即無違法或不當可言，且關於羈押原因之判斷，尚不適用訴
    訟上之嚴格證明原則，而應適用自由證明程式；復按羈押之
    目的，除在於確保刑事偵查、審判程序之完成外，另亦有刑
    事執行保全之目的（最高法院98年度台抗字第405號裁定同
    此見解）。又被告如具刑事訴訟法第101條第1項各款或第10
    1條之1第1項所示之羈押原因，且有羈押之必要，亦查無同
    法第114條各款所示不得駁回具保聲請停止羈押之情形者，
    法院即不應撤銷羈押或准許具保停止羈押。
三、經查：
  ㈠被告前經本院認涉犯修正前刑法第339條第1項詐欺取財罪嫌
    、刑法第339條第1項詐欺取財罪嫌、刑法第216條、第211條
    、第220條第2項行使變造準公文書罪嫌、律師法第127條第1
    項無律師證書，意圖營利而辦理訴訟事件罪嫌，犯罪嫌疑重
    大，且證人即告訴人周美芬於偵查中證稱被告之配偶連美足
    致電其表示被告交代不要向員警陳述本案經過情形，有事實
    足認被告有勾串證人之虞；又被告於民國103年至109年間，
    陸續為詐欺取財犯嫌，有事實足認被告有反覆實施同一詐欺
    取財犯罪之虞，故認被告有刑事訴訟法第101條第1項第2款
    、第101條之1第1項第7款之羈押原因，且認本案遭詐騙之被
    害人人數眾多，被告所為危害社會治安及金融秩序情節嚴重
    ，應有羈押之必要，而自111年5月19日起執行羈押3月，是
    依首揭規定，被告現由本院羈押中，被告向本院聲請具保停
    止羈押，程序合法。
  ㈡按羈押係屬對人身體自由之強制處分，基於憲法第23條所揭
    諸之比例原則，若有其他對人民權利限制較小之措施，可以
    確保審判進行之同一目的，即應認被告無羈押之必要。茲因
    被告於本院準備程序坦承起訴書犯罪事實一㈣、㈤、㈦部分，
    雖矢口否認涉犯起訴書犯罪事實一㈠至㈢、㈥部分之犯行，然
    起訴書犯罪事實一㈠至㈢、㈥部分之犯行，業據證人即告訴人
    林月女、周美芬、黃富強、被害人林峻任於偵查中具結證述
    明確，並有通訊軟體LINE對話紀錄、相關交易明細等件在卷
    足憑，足徵其涉犯前揭罪嫌之嫌疑重大。本院審酌被告所涉
    前開犯行，犯罪嫌疑重大，且被告對起訴書犯罪事實一㈠至㈢
    、㈥部分之犯嫌及因犯罪獲取之財物究應如何計算仍有爭執
    ，且差距金額非微，於本院現審理階段，亦非無勾串證人、
    湮滅證據之動機。且被告本案涉犯6次詐欺取財罪，有事實
    足認有反覆實施同一犯罪之虞，已如上述，據此，有相當理
    由可認被告仍有刑事訴訟法第101條第1項第2款、第101條之
    1第1項第7款之羈押原因。然權衡國家刑事司法權之有效行
    使、社會秩序及公共利益、被害人之保護、被告人身自由之
    私益（即被告於訊問庭所述之家庭及生活狀況等情）暨其防
    禦權受限制之程度後，認被告若能提出40萬元之保證金，並
    於停止羈押釋放時起，限制住居於雲林縣○○鄉○○00○0號作為
    羈押之替代手段，即無繼續羈押之必要。另不得與本案證人
    有直接、間接之接觸或往來，以確保本案未來審理、執行程
    序之順利進行。若違反本院所定應遵守之事項，依刑事訴訟
    法第117條第1項第2款、第4款規定，法院得命再執行羈押，
    併此敘明。
四、依刑事訴訟法第110條第1項、第111條第1項、第5項、第116
    條之2第2款、第121條第1項，裁定如主文。
中　　華　　民　　國　　111 　年　　6 　　月　　14　　日
                  刑事第六庭  審判長法  官   鍾世芬
                                    
　　　　　　　　　　　　　　　　　  法  官   簡伶潔
                                    
　　　　　　　　　　　　　　　　　  法  官   陳韋仁
以上正本證明與原本無異。
如不服本裁定，應於收受送達後5日內向本院提出抗告狀。（應
附繕本）
                                    書記官   詹惠如 
中　　華　　民　　國　　111 　年　　6 　　月　　14　　日